臺灣桃園地方法院刑事判決　　　　　　　93年度訴字第1885號
公　訴　人　臺灣桃園地方法院檢察署檢察官
被　　　告　乙○○　男　48歲.
指定辯護人　本院公設辯護人丙○○
上被告因違反槍砲彈藥刀械管制條例案件，經檢察官提起公訴（
93年度偵字第14922號），本院判決如下：
    主  文
乙○○未經許可，持有手槍，累犯，處有期徒刑伍年貳月，併科
罰金新臺幣壹拾萬元，罰金如易服勞役，以新臺幣玖佰元即銀元
參佰元折算壹日。扣案具有殺傷力之貝瑞塔制式手槍壹枝（槍枝
管制編號0000000000）及具有殺傷力口徑九ｍｍ之制
式子彈貳拾柒顆均沒收。
    事  實
一、乙○○先後於（一）民國85年間因違反槍砲彈藥刀械管制條
    例案件，經陸軍總部以85年軍法字第4號判處有期徒刑1年2月
    ，緩刑2年，又於同年因違反麻醉藥品管理條例案件，經本院
    以85年度訴字第472號判決判處有期徒刑6月，並於85年8月22
    日易科罰金執行完畢，惟前開違反槍砲彈藥刀械管制條例案
    件因而遭撤銷緩刑，並由本院以86年度聲字第1350號裁定其
    應執行有期徒刑1年6月，嗣經抗告後由臺灣高等法院以86年
    度抗字第241號駁回抗告而確定；（二）於86年間因重利案件
    ，經本院以86年度易字第1933號判決判處有期徒刑7月，復於
    87年間因妨害自由等案件，經臺灣臺北地方法院以87年度訴
    字第1920號判決判處應執行有期徒刑1年4月（偽造文書罪部
    分處有期徒刑4月、妨害自由罪部分處有期徒刑10月、恐嚇罪
    部分處有期徒刑5月），上開2案原由臺灣臺北地方法院以88
    年度聲字第1546號裁定其應執行有期徒刑1年10月，因另於88
    年間因詐欺案件，經臺灣臺北地方法院以88年度易字第2111
    號判決判處有期徒刑5月，再由臺灣臺北地方法院以89年度聲
    字第64號裁定定應執行有期徒刑2年3月，前開（一）、（二
    ）接續執行，而於88年1月25日起算刑期，扣除（一）已易科
    罰金執行完畢之6月及（一）之違反槍砲彈藥刀械管制條例案
    件部分羈押扣抵刑期70日，（一）之執行指揮書執行完畢之
    日為88年12月3日，而於88年12月4日起算（二）部分之刑期
    ，扣除（二）羈押折抵刑期之84日，執行指揮書執行完畢之
    日原為90年12月9日，於89年10月6日因假釋付保護管束出獄
    ，依累進處遇條例縮短刑期後，於90年11月19日縮刑假釋期
    滿，假釋未經撤銷而視為執行完畢。
二、乙○○因其所經營坐落於桃園縣新屋鄉下田村之廢土回填廠
    （即俗稱土尾廠）經常有人前來擾亂，雖明知制式手槍及子
    彈，分別係槍砲彈藥刀械管制條例第4條第1項第1款、第2款
    所管制之槍砲與彈藥，非經中央主管機關許可，均不得持有
    ，竟仍基於持有之犯意，於91年2月、3月間，由居住於臺北
    地區真實姓名年籍不詳綽號「阿弟」之成年男子持往乙○○
    所開設之前開廢土回填廠內，乙○○自該綽號「阿弟」之成
    年男子處，一次收受而借得貝瑞塔制式手槍1枝（槍枝管制編
    號0000000000）及口徑9ｍｍ之制式子彈31顆後，即未經許可
    而同時持有之，其後並將前開槍、彈藏放在桃園縣龍潭鄉○○村○○路332巷8號之居住處所內。迄93年7月、9月間，乙○○復與綽號「阿弟」之成年男子談妥以新臺幣（下同）14
    萬元之代價購得前開槍、彈，惟因乙○○欠缺資金而尚未付
    款。嗣於93年9月21日，乙○○攜帶前開槍、彈，自桃園縣龍
    潭鄉○○村○○路332巷8號居住處所返回與妻丁○○同住之
    桃園縣龍潭鄉莊敬新村15號居住處後，並於93年9月23日上午
    將前揭槍、彈取出擦拭，連同第二級毒品安非他命2小包（毛
    重各1克、0.4克）、吸食器2組（乙○○違反毒品危害防制條
    例罪嫌部分，另案由檢察官處理）置放於同一個霹靂腰包內
    ，並將放置金錢之另一個霹靂包同時吊掛在桃園縣龍潭鄉莊
    敬新村15號居住處客廳牆壁上，丁○○因見乙○○持有毒品
    及槍、彈，為求乙○○改過自新，乃於93年9月23日下午撥打
    電話至桃園縣政府警察局平鎮分局刑事組，檢舉乙○○持有
    槍、彈及毒品，迨於同日下午14時40分許，該刑事組偵查員
    甲○○、黃昇才等人接獲線報已查悉乙○○可能持有槍、彈
    及毒品後，前往乙○○前開居住處，並經由乙○○及丁○○
    之同意下執行搜索，隨即於同日下午15時許，在乙○○所躺
    臥客廳沙發牆上吊掛之霹靂包內起獲具殺傷力之前開制式手
    槍1 把、制式子彈31顆（其中4顆業於鑑驗時試射完畢）。
三、案經桃園縣政府警察局平鎮分局報請臺灣桃園地方法院檢察
    署檢察官偵查起訴。
    理  由
一、右揭犯罪事實，業據被告乙○○於警詢、偵查及本院審理中
    自白不諱，有警詢、偵查及本院審理筆錄可稽，核與證人黃
    昇才於偵查中結證、證人甲○○於偵查及本院審理時與證人
    丁○○於本院審理中證述之情節均相符，並有照片七張、被
    告乙○○簽署之自願受搜索同意書、扣押筆錄及扣押物品目
    錄表等附卷可稽，復有經警在查獲地點所起獲手槍1枝、子彈
    31顆扣案可資佐證，而前揭扣案之槍、彈送請內政部刑事警
    察局鑑驗結果，認槍枝1枝係義大利ＢＥＲＥＴＴＡ廠製92
    ＦＳ行口徑9ｍｍ制式半自動手槍，槍管內具6條右旋來復線
    ，機械性能良好，可擊發同口徑之制式子彈，子彈31顆（試
    射4顆）認均係口徑為9ｍｍ之制式子彈，均具殺傷力等情，
    亦有該局93年10月14日刑鑑字第0930198860號鑑驗通知書在
    卷可參，本件事證明確，被告犯行堪以認定。
二、至被告乙○○雖辯稱其係自動報繳槍砲、彈藥云云。惟按刑
    法第62條規定，對於未發覺之罪自首而受裁判者，減輕其刑
    。但有特別規定者，依其規定。又槍砲彈藥刀械管制條例第
    18條第1 項前段規定，犯本條例之罪自首，並報繳其持有之
    全部槍砲、彈藥、刀械者，減輕或免除其刑，且槍砲彈藥刀
    械管制條例既為刑法之特別法，該條例第18條第1 項前段規
    定，即為刑法第62條但書所示之特別規定，自應優先適用（
    最高法院91年度臺上字第615號判決意旨參照）。經查本件被
    告乙○○持有槍、彈，係證人丁○○（即被告之妻）向警方
    報案稱被告有槍，警方在接獲報案後，派警員甲○○、黃昇
    才等始到被告乙○○桃園縣龍潭鄉莊敬新村15號居住處，即
    有偵查犯罪之人已事先知悉被告乙○○持有前開槍、彈，其
    行為已與自首之要件不合，況警員何啟棟向被告表明來意後
    ，被告並不承認持有槍、彈，並表示警員可以自行尋找，係
    警員何啟棟發覺客廳牆壁上吊掛兩個相同霹靂包，當取下第
    一個未發現槍、彈，正欲拿取另一個霹靂包查看時，被告立
    即取下另一個霹靂包，並由警員何啟棟接手該霹靂包後打開
    發覺上開槍、彈，而被告自警員進入其住處至為警員帶離該
    、何啟棟於94年1月11日本院審理時證述綦詳，參以證人丁○○在報案時，即告知被告乙○○持有槍、彈，而警員何啟棟
    在被告住處亦明白告知，有線報指被告持有槍、彈，而被告
    乙○○在警員開始搜索之初仍否認持有槍、彈，係警員何啟
    棟發覺該住處客廳牆壁上之二個霹靂包後，被告始承認持有
    槍、彈，顯見被告係在知悉已無法掩飾之情況下，始將持有
    之槍、彈繳出，是尚難認被告係依槍砲彈藥刀械管制條例第
    十八條第一項之規定自首並報繳其持有之全部槍砲、彈藥。
    顯見被告所為非符自動報繳規定，殊難依自動報繳槍、彈規
    定予以減輕或免除其刑。
三、核被告乙○○未經許可持有手槍及子彈之行為，係犯槍砲彈
    藥刀械管制條例第七條第四項、同條例第十二條第四項之未
    經許可持有手槍、子彈罪，又被告係以一行為同時未經許可
    持有手槍及子彈而觸犯二罪名，應依想像競合之例從一重論
    以未經許可持有手槍罪。被告有如事實欄第一段所示之前案
    記錄，有臺灣高等法院被告全國前案紀錄表附卷可稽，其於
    前案有期徒刑執行完畢後，五年內再犯本件最重本刑有期徒
    刑以上之罪，為累犯，應依刑法第四十七條之規定，加重其
    刑。爰審酌被告曾有恐嚇、妨害自由、槍砲彈藥刀械管制條
    例、重利罪等刑案紀錄，有被告之臺灣高等法院被告全國前
    案紀錄表一份附在本院刑事卷宗可參，堪認其素行並非良好
    ，其所非法持有制式手槍及子彈數量非微，威力強大，且在
    公共場所擊發，危害治安及公共安全非輕，及其犯罪動機、
    目的、手段、生活狀況、智識程度、惟犯後坦承不諱之態度
    等一切情狀，爰量處如主文所示之刑，並依法諭知併科如主
    文所示之罰金，且就罰金部分諭知易服勞役之折算標準，以
    示懲儆。
四、扣案之貝瑞塔制式手槍一枝（槍枝管制編號0000000000）及
    口徑9 ｍｍ之制式子彈27顆（另4 顆業於鑑驗時試射完畢）
    ，均屬違禁物，爰依刑法第38條第1 項第1 款規定沒收之。
    至制式子彈其中4 顆，因送鑑定後經試射，已不具殺傷力
    ，試射後之彈頭、彈殼，非被告乙○○供犯罪所用之物，亦
    均非屬違禁物，尚無庸宣告沒收，併予敘明。
據上論斷，應依刑事訴訟法第二百九十九條第一項前段，槍砲彈
藥刀械管制條例第七條第四項、第十二條第四項，刑法第十一條
前段、第五十五條、第四十七條、第四十二條、第三十八條第一
項第一款，罰金罰鍰提高標準條例第二條，現行法規所定貨幣單
位折算新臺幣條例第二條，判決如主文。
本案經檢察官蔡孟利到庭執行職務
中　　華　　民　　國　　94　　年　　1 　　月　　25　　日
                  臺灣桃園地方法院刑事第一庭
                      審判長法  官  曾淑華
                            法  官  黃梅淑
                            法　官　朱美璘
以上正本證明與原本無異
如不服本判決書應於送達後10日內向本院提出上訴狀
中　　華　　民　　國　　94　　年　　1 　　月　　26　　日
                            書記官　楊鳳滿
附錄本案論罪科刑法條全文：
槍砲彈藥刀械管制條例第七條
未經許可，製造、販賣或運輸火砲、肩射武器、機關槍、衝鋒槍
、卡柄槍、自動步槍、普通步槍、馬槍、手槍或各類砲彈、炸彈
、爆裂物者，處死刑、無期徒刑或七年以上有期徒刑；處徒刑者
，併科新臺幣三千萬元以下罰金。
未經許可，轉讓、出租或出借前項所列槍砲、彈藥者，處無期徒
刑或五年以上有期徒刑，併科新台幣一千萬元以下罰金。意圖供
自己或他人犯罪之用，而犯前二項之罪者，處死刑或無期徒刑；
處徒刑者，併科新臺幣五千萬元以下罰金。
未經許可，持有、寄藏或意圖販賣而陳列第一項所列槍砲、彈藥
者，處五年以上有期徒刑，併科新臺幣一千萬元以下罰金。
第一項至第三項之未遂犯罰之。
槍砲彈藥刀械管制條例第十二條
未經許可，製造、販賣或運輸子彈者，處一年以上七年以下有期
徒刑，併科新臺幣五百萬元以下罰金。
未經許可，轉讓、出租或出借子彈者，處六月以上五年以下有期
徒刑，併科新臺幣三百萬元以下罰金。
意圖供自己或他人犯罪之用，而犯前二項之罪者，處三年以上十
年以下有期徒刑，併科新台幣七百萬元以下罰金。
未經許可，持有、寄藏或意圖販賣而陳列子彈者，處五年以下有
期徒刑，併科新臺幣三百萬元以下罰金。
第一項至第三項之未遂犯罰之。
